【裁判字號】    90,交上訴,100
【裁判日期】    891130
【裁判案由】    公共危險等
【裁判全文】
臺灣高等法院臺南分院刑事判決               九十年度交上訴字第一號   Ｃ
      上  訴  人  臺灣雲林地方法院檢察署檢察官
      被      告  甲  ○  ○
右上訴人因被告公共危險等案件，不服臺灣雲林地方法院八十九年度交訴字第八五號
中華民國八十九年十一月三十日第一審判決（起訴案號：臺灣雲林地方法院檢察署八
十九年度偵字第三五四八號），提起上訴，本院判決如左：
      主      文
上訴駁回。
      理      由
一、公訴意旨略以：被告甲○○於民國（下同）八十九年六月十九日晚上八時許，駕
    駛車號ＵＧ－九三一九號（公訴人誤繕為「ＵＧ－九三一四號」）自小客車，沿
    雲林縣北港鎮○○○○路，由北港往水林（即由東向西）方向行駛，途經雲林縣
    北港鎮○○里○○○○路扶朝段由東往西約十四公里三百公尺處之牌樓前時，疏
    予注意，與姚楷模騎乘車號ＭＢＫ－七九九號重機車碰撞，致姚楷模傷亡（過失
    致死部分已處刑確定），然被告甲○○撞傷姚楷模倒地之後，並未下車查看，且
    駕車駛離現場，被害人因傷重而死亡，因認被告甲○○涉有刑法第一百八十五條
    之四駕車肇事逃逸罪等語。
二、按犯罪事實應依證據認定之，無證據不得推定其犯罪事實；又不能證明被告犯罪
    者，應諭知無罪之判決，刑事訴訟法第一百五十四條、第三百零一條第一項分別
    定有明文。次按事實之認定，應憑證據，如未能發現相當證據，或證據不足以證
    明，自不能以推測或擬制之方法，為裁判基礎（最高法院四十年臺上字第八六號
    判例參照）。又認定犯罪事實，所憑之證據，雖不以直接證據為限，間接證據亦
    包括在內，然無論直接或間接證據，其為訴訟上之證明，須於通常一般之人均不
    致於有所懷疑，而得確信其為真實之程度者，始得據之為有罪之認定，倘其證明
    尚未達到此一程度，而有合理性懷疑之存在時，即無從為有罪之認定，此亦經最
    高法院七十六年臺上字第四九八六號著有判例可資參照。
三、按本件公訴人認被告甲○○涉犯刑法第一百八十五條之四駕車肇事逃逸罪嫌，無
    非以被告之自小客車於肇事後，因爆胎停放於距離被害人姚楷模倒臥之處，約有
    一百五十五公尺之遠為其主要論據。然訊據被告甲○○，對於其自小客車停放於
    距離車禍現場約一百五十五公尺處一情固坦承不諱，惟堅決否認有何肇事逃逸之
    犯行，辯稱：車禍發生後，伊車子大約還往前駛約五十公尺，才停下查看被害人
    之狀況，後來救護車將被害人載走後，因當時車流量很大，伊才再把車子開往前
    處之空地停放，並未逃離現場云云。經查，車禍現場車流量較大，及被告所停放
    自小客車處，確係較為空曠等情，業據前往現場處理之警員李金昇及陳志容到庭
    證述無訛，並經原審於八十九年十一月九日勘驗現場屬實，復有勘驗相片在卷可
    參。而依事故現場之照片所示，被告所駕駛之自小客車於肇事後，確係停放於車
    禍現場前方之路旁空曠處，如被告有意肇事逃逸，則其所駕駛之自小客車雖爆胎
    ，尚可以較緩慢之速度，駛離現場，何以被告卻將車輛停放於前方一百五十五公
    尺處之路旁後，並向到現場處理之警員坦承肇事？且若謂被告因自小客車左前輪
    破裂，而無法駛離現場，則被告又如何將該車妥當停放於路旁空曠處？又被告於
    當日晚上九時三十分許警訊時，經警訊問被告謂被害人何處受傷，被告則供述：
    「當時我看見姚楷模手臂受傷」，此與被害人所受傷害之位置亦相符，有卷附被
    害人驗斷書可憑，顯見被告於肇事後確有停車查看被害人受傷之情形，並未立即
    駕車逃離現場。再者，依道路交通事故調查報告表及檢察官勘驗現場結果，均未
    發現煞車痕，足見被告於發生碰撞前或後，並未緊急煞車，此亦與被告供稱車禍
    發生後，車子大約還往前駛約五十公尺才停下等語相符。綜上所陳，被告上開所
    辯應非子虛，堪予採信。此外，復查無其他積極確切之證據足以證明被告確有刑
    法第一百八十五條之四駕車肇事逃逸之行為，自難僅憑上訴人之車停位置即遽認
    被告有故為逃逸之犯行，本件不能證明被告犯罪，原審依法就被告被訴駕車肇事
    逃逸部份諭知無罪之判決，本院經核於法尚無不合，檢察官上訴意旨，猶執前詞
    ，指摘原判決此部分不當，非有理由，應予駁回。
四、據上論斷，應依刑事訴訟法第三百六十八條，判決如主文。
本案經檢察官邱克斌到庭執行職務。
中    華    民    國      九十      年      三      月      七          日
                                  臺灣高等法院臺南分院刑事第一庭
                                      審判長法官  鄭    文    肅
                                            法官  黃    三    哲
                                            法官  黃    聰    明
右正本證明與原本無異。
如不服本判決，應於判決送達後十日內向本院提出上訴狀，其未敘述理由者並應於提
出上訴狀後十日內向本院補提理由書（應附繕本)。
                                      法院書記官  周    美    莉
中    華    民    國      九十      年      三      月      八          日


司法院資訊處製作；財團法人民間司法改革基金會備份。
